臺灣高等法院刑事判決　
110年度上訴字第734號
上  訴  人  
即  被  告  徐豪宏



選任辯護人  謝智潔律師 (法扶律師)          
上列上訴人即被告因違反槍砲彈藥刀械管制條例案件，不服臺灣
新北地方法院109年度訴字第65號，中華民國109年11月17日第一
審判決（起訴案號：臺灣新北地方檢察署108年度偵字第30722號
），提起上訴，本院判決如下：
    主  文
原判決撤銷。
徐豪宏犯非法持有可發射子彈具有殺傷力之槍枝罪，處有期徒刑
參年捌月，併科罰金新臺幣拾萬元，罰金如易服勞役，以新臺幣
壹仟元折算壹日；扣案如附表編號1及2所示之槍枝貳枝（槍枝管
制編號：○○○○○○○○○○號、○○○○○○○○○○號）均沒收。 
    事  實
一、徐豪宏明知可發射子彈具有殺傷力之槍枝，係屬槍砲彈藥刀
    械管制條例所列之管制物品，非經主管機關之許可，不得持
    有之，竟基於持有可發射子彈具有殺傷力槍枝之犯意，於民
    國107年間之某日，在不詳地點，以不詳方式，同時取得如
    附表編號1、2所示可發射子彈具有殺傷力之槍枝2枝（槍枝
    管制編號0000000000、0000000000號），未經許可而持有之
    。嗣經警於108年9月26日上午9時許，持法院搜索票至其位
    在新北市○○區○○路000巷00號居處搜索，並扣得如附表編號1
    所示之散彈槍1枝。復於同日下午1時許，經其同意搜索而自
    其新北市○○區○○路0段000號1樓居處扣得如附表編號2所示之
    改造手槍1枝。
二、案經新北市政府警察局三重分局報告臺灣新北地方檢察署檢
    察官偵查起訴。
    理  由
一、證據能力部分：
  ㈠被告徐豪宏及其辯護人爭執內政部警政署刑事警察局108年11
    月27日刑鑑字第1080098564號鑑定書關於如附表編號1所示
    散彈槍之鑑定結果的證據能力：
　　查上開散彈槍係警察於108年9月26日持臺灣新北地方法院所
    核發之108年聲搜字第1520號搜索票，前往被告之新北市○○
    區○○路000巷00號居處搜索扣得，有前述搜索票影本2張、新
    北市政府警察局三重分局搜索扣押筆錄、扣押物品目錄表各
    1份、現場照片10張在卷可稽（偵字卷第23～33、67～75頁）
    。而被告及其辯護人以該散彈槍之槍管內原有阻鐵，應不具
    殺傷力，係警員非法命被告將槍管打通，致該散彈槍由原不
    具殺傷力變成有殺傷力，則上開鑑定書不具證據能力云云。
    惟本案改造散彈槍並無被告所述由警員非法命被告將槍管阻
    鐵打通之事實（詳後述），故本鑑定書具有證據能力。
　㈡除上開部分外，本判決以下援引之審判外供述證據及非供述
    證據，檢察官、被告及其辯護人均未爭執其證據能力（本院
    卷第97～100、129～132頁），而該等證據經本院審酌並無違
    法取得之情況，認為適宜做為證據，自應有證據能力。　
二、認定事實所憑之證據及理由：
    訊據被告固坦承於上開時、地，非法持有如附表編號2所示
    之手槍，及於107年間自真實姓名年籍不詳之人，取得扣案
    如附表編號1所示之散彈槍並進而持有，嗣於108年9月26日
    上午9時許，為警持搜索票在上開居處查獲該散彈槍等事實
    ，惟矢口否認非法持有具有殺傷力之改造散彈槍之犯行，辯
    稱：警察在其新北市○○區○○路000巷00號居處搜索所起獲之
    槍枝3把，槍管內均有阻鐵設計，為合法之模型槍，但三重
    分局刑事甘小隊長卻命被告當場以砂輪機試圖加工槍枝零件
    ，如撞針等，試圖變造為具殺傷力之槍枝，此為違法。又依
    證人陳煙仁於原審審理中證稱：現場燈光打下去，有看到會
    微微透光，即有一點透光不是完全遮住，就代表可能有東西
    塞住，而不是中間有阻鐵，就是有一個東西卡在裡面；該東
    西後來有被拿出來，因為伊看一看後來有先離開到樓下去，
    之後再上來時，東西已經被弄出來；而槍管不通但若功能正
    常者，就變成操作槍、模擬槍，操作槍一樣可擊發空包彈和
    退殼，但子彈沒有辦法打出去，有聲響等語，與其於原審中
    所稱：甘小隊長問其有無工具可以把阻塞物取下來，當時其
    就取了一個長銅條從槍管伸進去，直接用鐵打。那其實不是
    一個塑膠片，而是一個白鐵的金屬擋片，目的是打空包彈時
    ，子彈擋在上面就無法擊發，當然直接退殼等語一致，則該
    散彈槍在查獲現場既遭加工，且槍管不通時，槍枝頂多能擊
    發空包彈，並無法構成槍砲彈藥刀械管制條例所稱具殺傷力
    之槍枝云云。經查：
  ㈠被告對於非法持有如附表編號2之手槍，及於107年間自真實
    姓名年籍不詳之人，取得扣案如附表編號1所示之散彈槍，
    嗣於108年9月26日上午9時許，為警持搜索票在上開居處查
    獲等事實，迭據被告於警、偵訊、原審及本院審理中供述在
    卷（偵字卷第125～127、129～137頁、原審卷第74、116頁、
    本院卷第134頁），並有臺灣新北地方法院核發之搜索票、
    新北市政府警察局三重分局搜索扣押筆錄、扣押物品目錄表
    、自願受搜索同意書、新北市政府警察局三重分局搜索筆錄
    、扣押物品目錄表、查獲現場照片28張等在卷可稽（偵字卷
    第23、27～41、155～181頁），是被告持有扣案如附表編號1
    、2所示槍枝2枝之事實，堪可認定。
  ㈡其次，如附表編號1、2之槍枝，經送請內政部警政署刑事警
    察局以檢視法、性能檢驗法鑑定，鑑驗結果略為：⒈送鑑散
    彈槍1枝（即附表編號1、槍枝管制編號：0000000000），認
    係仿散彈槍製造之槍枝，槍管為金屬材質且已暢通，擊發功
    能正常，可供擊發口徑12 GAUGE制式散彈使用，認具殺傷力
    ；⒉送鑑手槍1枝（即附表編號2、槍枝管制編號：000000000
    0，欠缺彈匣），認係改造手槍，由仿半自動手槍製造之槍
    枝，車通金屬槍管內阻鐵而成，擊發功能正常，可供擊發適
    用子彈使用，認具殺傷力；採用性能檢驗法，火藥動力式槍
    枝：檢驗槍枝之機械結構與性能，如檢驗滑套、扳機、擊錘
    及撞針等機構之機械運作情形；經壓扣扳機可釋放擊(撞)針
    並擊發具底火之測試用彈殼，則可供擊發適用子彈使用，即
    認具有殺傷力等節，有該局108年11月27日刑鑑字第1080098
    564號鑑定書在卷可稽（偵字卷第183～191頁），足見扣案之
    上開槍枝2枝均具有殺傷力無訛。
  ㈢至被告主張：如附表編號1所示之散彈槍，係警察要求其將阻
    鐵打通，始成為有殺傷力的槍枝云云。惟：
　⒈原審勘驗新北市政府警察局三重分局執行搜索蒐證光碟，節
    錄檔案名稱008.MTS（地點樹林大安路）；時間：108年9月2
    6日7:44至8:56，內容如下：
 　 警方5：（應是檢視000000-0槍枝即槍枝管制編號000000000
          0）ㄟ，有阻鐵。一個阻鐵，那個薄薄的、薄薄的、薄
          薄的，透光，有透光。
　　……
    警方5：他故意、故意把它弄那個啦，他故意弄的啦。
    警方5：你這個是故意把、把它黏起來的吼?
    被 告：蛤？
    警方5：你這個是故意把它黏起來的吼?
    被 告：那裡?
　　警方5：下面、下面，下面你把它黏住，黏薄薄仔、薄薄仔
          一個那個透光片。
    被 告：透光片?沒有啊、沒有啊。
　　警方3：（手持手電筒自000000-0即槍枝管制編號000000000
          0槍枝上方槍管照入）。
    警方5：…在下面照、在下面照，看有沒有透光。
　　警方3：（手持手電筒自000000-0即槍枝管制編號000000000
          0槍枝靠近扳機處槍管照入）
    警方3：它那裡面有一個東西啊。
    依勘驗結果可知，代號「警方5」之警員於查獲散彈槍時，
    有以手電筒檢視散彈槍內之槍管，發現槍管內有放置透光片
    ，並當場向被告表明上開事實，被告雖予否認，但該「警方
    5」交予代號「警方3」之警員查看，亦確認有一東西。而以
    上開錄影紀錄乃未經排練之現場查獲過程，可信度甚高。
　⒉又證人即現場鑑識人員陳煙仁於原審審理時證稱：上開勘驗
    筆錄內所載「警方3」係伊本人，當時伊確實有戴手套拿著
    編號000000-0即槍枝管制編號0000000000之槍枝，並持手電
    筒去照看槍管內，當時現場燈光照進槍管內，有看到微微透
    光，表示槍管內可能有以東西塞住，類似白色塑膠片的東西
    ，可以取出，但並非阻鐵，這塑膠片應可使用其他東西頂住
    取出即可，無須特別去加工，該塑膠片事後現場其他同仁有
    將其取出，因事後該散彈槍送至警局時槍管係車通的等語（
    原審卷第260～267頁），亦證明該散彈槍原有白色可透光之
    薄片物品在槍管之內。
　⒊被告雖辯稱如附表編號1所示之散彈槍是警察要求伊持銅條及
    鐵鎚將槍管內之阻鐵敲通云云，惟依原審勘驗警察搜索查獲
    過程之錄影紀錄，清楚顯示被告當場係在找尋另枝槍枝（00
    0000-0即槍枝管制編號0000000000）之撞針，並未見到被告
    有持銅條及鐵鎚將扣案如附表編號1所示散彈槍槍管內之阻
    鐵敲通，亦未見警員有要求被告取出槍管內之阻塞物等情，
    有原審勘驗筆錄存卷可參（原審卷第191～199頁），足見警
    員並無要求被告持鐵鎚、銅條等堅硬工具，大力、強行取出
    槍管內阻塞物之事實。另依被告於本院審理中陳稱：上開散
    彈槍內在槍膛前5公分處，本有一金屬材質之阻鐵，邊緣與
    槍管結合在一起，阻鐵中間則有一小孔。警察叫我取出時，
    我是以約有小姆指粗的銅條穿進槍管，再用鐵鎚敲打銅條5
    、6下，該阻鐵就掉下來等語（本院卷第134～135頁），主張
    在該散彈槍槍膛前5公分處，本有一金屬阻鐵，阻鐵邊緣與
    槍管結合在一起，且要用小姆指粗之銅條穿入槍管後，再以
    鐵鎚敲打5、6下方能取出。可見依被告之敘述，阻鐵與槍管
    甚為緊密，敲下該阻鐵須使用敲5、6下之力道，無法直接頂
    出。故如以被告所述方式敲下阻鐵，衡情在槍管內應會殘留
    金屬阻鐵與槍管摩擦之不平整刮痕，但經本院將該散彈槍委
    請法務部調查局，鑑定槍管內是否曾裝有阻鐵及該阻鐵係車
    通或直接打掉等情，該局檢視後認為槍管係金屬材質且貫通
    ，槍管內部未發現明顯貫穿阻鐵之不平整痕跡，有該局110
    年4月23日調科參字第11023203360號函附卷可稽（本院卷第
    119頁）。足見該散彈槍之槍管內，未曾經歷過如被告所述
    ，有以鐵鎚敲打方式取出阻鐵之過程，方未留有金屬阻鐵與
    槍管摩擦之不平整痕跡。至於上開函文中又稱：「無法排除
    該槍管曾有阻鐵嗣經貫穿打磨之可能性」等語，係表示該槍
    管原可能有阻鐵，但可能已經以貫穿打磨方式除去阻鐵，故
    無法判斷是否原有阻鐵。然本案依被告所述取出阻鐵方式，
    並非以貫穿打磨方式取出，故上開函文所載：「無法排除該
    槍管曾有阻鐵嗣經貫穿打磨之可能性」等語，並未能為有利
    於被告之認定。況一般阻鐵為實心金屬堵在槍管中，並不會
    有小孔，被告所述阻鐵中間有一小孔，應係事後為配合前揭
    警察在檢視該散彈槍時，稱有看到透光之事實，而為虛構，
    自無可採。從而被告所辯係警察非法要求伊將阻鐵打通云云
    ，與客觀事實不符，無法採信。而證人陳煙仁所述，在扣得
    該散彈槍時，看到槍管內有一白色可透光之薄片物品，可頂
    出取下等情，與上開調查局函覆未發現明顯貫穿阻鐵之不平
    整痕跡的結果相符，而堪憑採。
　⒋按槍枝之槍管內裝置阻鐵之目的，在阻止子彈由槍管中射出
    ，使槍枝不具殺傷力，故阻鐵之裝置須符合上開目的。依上
    開勘驗筆錄及證人陳煙仁之證詞可知，扣案之散彈槍內有一
    白色可透光之薄片物品，能輕易頂出取下，足證該散彈槍槍
    管內之白色可透光之薄片物品並非阻鐵，且取出後並不影響
    槍枝射擊功能，故殊難僅因槍枝之槍管中暫時放置異物，遽
    謂該槍枝不具殺傷力。本案之散彈槍槍管已經暢通，擊發功
    能正常，可供擊發口徑12 GAUGE制式散彈使用，有前述鑑定
    書在卷可佐。另經證人即查獲警員甘仁龍於原審審理中證稱
    ：當天搜索完，槍枝送至新北市政府警察局鑑識中心初步鑑
    定時，伊曾詢問被告，被告表示在大安路查獲的三枝槍枝中
    ，僅散彈槍之槍管係暢通的，其餘二枝槍管內確有阻鐵等語
    （原審卷第210頁）。另證人陳煙仁於原審審理時亦證稱：
    散彈槍內之類似白色塑膠片應可使用其他東西頂住取出，並
    非阻鐵，事後現場其他同仁有將其取出，扣案如附表編號1
    所示之散彈槍槍管應該有車通，並非槍管內有黏死阻鐵之操
    作槍等語（原審卷第263～267頁），亦核與被告於警詢時供
    稱：扣案如附表編號1所示之散彈槍槍管暢通，擊發功能正
    常等語（偵字卷第136頁背面）相符，足見扣案如附表編號1
    所示散彈槍之槍管僅以白色可透光之薄片物品暫時塞住而已
    ，可輕易去除，槍枝即可正常擊發，非如一般操作槍之槍管
    有阻鐵封死，該白色可透光之薄片物品，顯不影響附表編號
    1所示散彈槍具殺傷力之認定。
　⒌按一般子彈都是由彈殼、底火、發射藥、彈頭4部分組成。散
    彈槍與一般子彈之不同，則在於一般子彈內之彈殼內裝發射
    藥，而散彈槍內則是裝許多顆小彈丸。另空包彈乃指子彈未
    裝彈頭，彈殼裡面是空心或僅裝了少許火藥。在擊發空包彈
    時，裝有火藥者，會有聲光，但因無彈頭，故不會有彈頭從
    槍管射出，無論槍管內有無阻鐵，均可擊發空包彈。至於彈
    殼，或直接拋出，或打開彈倉後取下（或倒出），惟均與槍
    枝之槍管內有無阻鐵無關。故被告所辯：扣案之散彈槍因有
    一個白鐵的金屬擋片，目的是打空包彈時，子彈擋在上面就
    無法擊發，當然直接退殼云云，實為誤導之詞，不足採信。
    另被告所辯：警員有令其以砂輪機試圖加工槍枝零件，如撞
    針等語，此乃指編號000000-0（槍枝管制編號0000000000）
    之槍枝而言，有原審勘驗筆錄及前揭刑鑑字第1080098564號
    鑑定書附卷可參（原審卷第192～194、196～197頁、偵字卷第
    183～191頁），非指本件之散彈槍及手槍，故與本案無關，
    而此部分警察之作為有無刑事或行政上之違失，則應由檢察
    官或其主管究責，附予敘明。
  ㈣綜上，被告前揭辯解均不足採信，本件事證明確，被告非法
    持有槍枝犯行堪以認定，應依法論科。
三、論罪：
  ㈠被告行為後，槍砲彈藥刀械管制條例第4條、第7至9條等規定
    已於109年6月10日修正公布，同年月12日生效施行。此次修
    法鑒於現行查獲具殺傷力之違法槍枝，多屬非制式槍枝，可
    遠距離致人死傷，且殺傷力不亞於制式槍枝，對人民生命、
    身體、自由及財產法益之危害，實與制式槍枝無異；另因非
    制式槍枝之取得成本遠低於購買制式槍枝，且製造技術門檻
    不高、網路取得改造資訊容易，導致非制式槍枝氾濫情形嚴
    重，若區分制式與否而分別適用第7條、第8條處罰，將使不
    法分子傾向使用非制式槍砲從事不法行為，以規避第7條較
    重之刑責，無異加深不法分子大量使用非制式槍砲之誘因，
    為有效遏止持非制式槍砲進行犯罪情形，非制式槍砲與制式
    槍砲罪責確有一致之必要。為此修正第4條第1項第1款所稱
    槍砲之定義，在特定類型槍砲前增列「制式或非制式」等語
    ，使管制範圍明確及於所有制式及非制式槍砲；且配合在第
    7條第1項、第8條第1項、第9條第1項及第3項亦均增列「制
    式或非制式」等語，以調整各條所規範特定類型槍砲之範圍
    （另將第8條第4項原條文「槍枝」，修正為「槍砲」，以統
    一用語）。是依修正後之新法，持有「非制式手槍」不再依
    第8條第4項規定，乃改依較重之第7條第4項規定處罰。本件
    被告所持有可發射子彈具有殺傷力之槍枝，為非制式槍枝，
    比較新舊法適用結果，新法規定非有利於被告，此部分依刑
    法第2條第1項前段規定，應適用被告行為時即修正前槍砲彈
    藥刀械管制條例第8條第4項規定論處。
  ㈡核被告所為，係犯修正前槍砲彈藥刀械管制條例第8條第4項
    之非法持有可發射子彈具殺傷力之槍枝罪。又被告未經許可
    持有具殺傷力槍枝行為，其持有之繼續，即為行為之繼續，
    並非犯罪狀態之繼續；亦即一經持有，其犯罪即已成立，嗣
    後之繼續持有，及於其終止持有之前，犯罪行為仍在繼續實
    施之中，應僅論以一罪。又被告持有具殺傷力槍枝2枝之行
    為，僅侵害一社會法益，且持有之客體種類相同（即同為槍
    枝），屬單純一罪，應僅論以一未經許可持有具殺傷力之槍
    枝罪。
  ㈢按刑法第62條及槍砲彈藥刀械管制條例第18條第1項前段所定
    自首減刑，係以對於未發覺之犯罪，在有偵查犯罪職權之公
    務員知悉犯罪事實及犯人之前，向職司犯罪偵查之公務員坦
    承犯行，並接受法院之裁判而言。單純一罪或實質上一罪，
    在法律上僅賦予一個犯罪事實之評價，具有不可分割性，無
    從割裂，因此一部先發覺或自首，其效力自應及於全部。本
    件警員持法院核發之搜索票對被告居住之新北市○○區○○路00
    0巷00號住處執行搜索，並扣得如附表編號1所示之散彈槍1
    枝（槍枝管制編號0000000000號），已如上述，而如附表編
    號2所示之手槍1枝（槍枝管制編號0000000000號），固係在
    警察未發覺之前，被告主動告知並同意警員前往搜索扣得，
    惟被告同時持有2枝槍枝，為單純一罪，其犯罪事實之一部
    （即持有附表編號1所示散彈槍）既經員警執行搜索而查獲
    ，縱被告事後再因同意搜索而主動提出如附表編號2所示之
    手槍，仍不符刑法第62條及槍砲彈藥刀械管制條例第18條第
    1項前段所定自首要件，無法依上開規定減輕其刑，是被告
    主張：如附表編號2所示之手槍係被告同意搜索後自行交予
    承辦警察，請求依槍砲彈藥刀械管制條例第18條第1項前段
    自首減刑之規定云云，亦屬無據。
四、撤銷改判之理由：  
　㈠原審以被告犯行，事證明確，固非無見。惟按刑事審判旨在
    實現刑罰權之分配正義，故法院對於有罪被告之科刑，應符
    合刑罰相當之原則，使輕重得宜，罰當其罪，此所以刑法第
    57條明定科刑時，應審酌一切情狀，尤應注意該條所列10款
    事項，以為科刑輕重之標準，以求個案裁判之妥當性（參見
    最高法院90年度台上字第4636號判決意旨）。原審未細究改
    造手槍部分，並非警察聲請搜索票之執行地點，而係被告主
    動供出並帶警員前往起出。若非被告主動供出，恐難以查獲
    該手槍，是原審就量刑部分，未予審酌被告此犯後態度，量
    處有期徒刑4年，尚嫌過重。被告上訴主張如附表編號1所示
    槍枝無殺傷力，而其自首並報繳如附表編號2之改造手槍，
    請求依槍砲彈藥刀械管制條例第18條第1項前段規定減刑云
    云，固無理由，惟原判決既有上開未洽之處，自應由本院撤
    銷改判。
　㈡爰審酌被告無視於政府嚴格管制槍枝之政策，漠視法律禁令
    ，任意持有具有殺傷力之槍枝，對公眾安全與社會治安之潛
    在危害甚鉅，犯後否認持有如附表編號1所示散彈槍具殺傷
    力，而僅坦承持有如附表編號2所示改造手槍之態度，並考
    量其在警未知其持有如附表編號2所示改造手槍下，仍主動
    帶警察起出該槍枝，暨其素行、犯罪之動機、目的、手段、
    持有槍枝之數量、期間，復念本案並無證據證明被告曾持扣
    案槍彈作為犯罪使用，造成實害，兼衡其自述高中肄業之智
    識程度、入監前從事防水工程工作、月收入新臺幣（下同）
    4、5萬元、離婚及尚需扶養父親之家庭生活經濟狀況等一切
    情狀，量處被告有期徒刑3年8月，併科罰金10萬元，並諭知
    罰金如易服勞役之折算標準。
五、沒收：　　
　　扣案如附表編號1、2所示之槍枝，均屬違禁物，已如前述，
    爰俱依刑法第38條第1項之規定，不問屬於犯人與否，宣告
    沒收。
據上論斷，應依刑事訴訟法第369條第1項前段、第364條、第299
條第1項前段，修正前槍砲彈藥刀械管制條例第8條第4項，刑法
第2條第1項前段、第11條前段、第42條第3項前段、第38條第1項
，判決如主文。 
本案經檢察官謝承勳提起公訴，檢察官翁珮嫻到庭執行職務。
中　　華　　民　　國　　110 　年　　5 　　月　　11　　日
     　　　　　　 刑事第七庭    審判長法　官  孫惠琳
                                      法　官  連雅婷
                                      法　官  張育彰
以上正本證明與原本無異。
如不服本判決，應於收受送達後20日內向本院提出上訴書狀，其
未敘述上訴之理由者並得於提起上訴後20日內向本院補提理由書
（均須按他造當事人之人數附繕本）「切勿逕送上級法院」。
                                      書記官  蔡麗春
中　　華　　民　　國　　110 　年　　5 　　月　　11　　日
　　　　　　　　　　　　　　　
附表：
編  號 物品名稱及數量 鑑定結果 備   註   1 散彈槍（槍枝管制編號0000000000）1枝 係仿散彈槍製造之槍枝，槍管為金屬材質且已暢通，擊發功能正常，可供擊發口徑12GAUGE制式散彈使用，認具殺傷力。 內政部警政署刑事警察局108年11月27日刑鑑字第1080098564號鑑定書   2 手槍（槍枝管制編號0000000000，欠缺彈匣）1枝 係改造手槍，由仿半自動手槍製造之槍枝，車通金屬槍管內阻鐵而成，擊發功能正常，可供擊發適用子彈使用，認具殺傷力。 同上 

附錄：本案論罪科刑法條全文
修正前槍砲彈藥刀械管制條例第8條
未經許可，製造、販賣或運輸鋼筆槍、瓦斯槍、麻醉槍、獵槍、
空氣槍或第4條第1項第1款所定其他可發射金屬或子彈具有殺傷
力之各式槍砲者，處無期徒刑或5年以上有期徒刑，併科新臺幣1
千萬元以下罰金。
未經許可，轉讓、出租或出借前項所列槍砲者，處5年以上有期
徒刑，併科新臺幣1千萬元以下罰金。
意圖供自己或他人犯罪之用，而犯前二項之罪者，處無期徒刑或
7年以上有期徒刑，併科新臺幣1千萬元以下罰金。
未經許可，持有、寄藏或意圖販賣而陳列第1項所列槍砲者，處3
年以上10年以下有期徒刑，併科新臺幣7百萬元以下罰金。
第1項至第3項之未遂犯罰之。
犯第1項、第2項或第4項有關空氣槍之罪，其情節輕微者，得減
輕其刑。